臺灣新北地方法院板橋簡易庭小額民事判決
111年度板小字第4039號
原      告  新安東京海上產物保險股份有限公司

法定代理人  陳忠鏗  
訴訟代理人  羅天君  
            謝京燁  
被      告  趙皇宏  
訴訟代理人  趙立宸  
上列當事人間請求侵權行為損害賠償事件，於民國111年11月16
日言詞辯論終結，本院判決如下：
    主  文
被告應給付原告新臺幣肆萬伍仟參佰零貳元，及自民國一百一十
一年九月二十日起至清償日止，按年息百分之五計算之利息。
原告其餘之訴駁回。
訴訟費用新臺幣壹仟元由被告負擔新臺幣玖佰肆拾元，其餘由原
告負擔。
本判決原告勝訴部分得假執行。
    事實及理由
一、原告主張：緣被告於民國111年4月12日17時15分騎乘車號00
    0-0000號普通重型機車，行經新北市○○區○○路00號處，因未
    注意車前狀況之過失，致碰撞由原告承保訴外人寶娜交通有
    限公司所有，並由訴外人范文翔駕駛之車牌號碼000-0000號
    營業小客車(下稱系爭車輛)，致系爭車輛受損，案經新北市
    政府警察局中和分局處理在案。系爭車輛經送廠維修，維修
    費用為新臺幣(下同)48,055元（工資12,679元、烤漆10,233
    元、零件25,143元），業經原告按保險契約理賠完竣，並依
    保險法第53條第1項規定，取得代位行使被保險人對於第三
    人之請求權。為此，爰依侵權行為及保險法第53條第1項規
    定訴請被告給付原告48,055元，及自起訴狀繕本送達翌日起
    至清償日止，按年息百分之五計付遲延利息。
二、被告則以：對肇事責任沒有爭執，但目前無力清償等語置辯
    ，並聲明：請求駁回原告之訴。
三、原告主張之上開事實，業據其提出道路交通事故當事人登記
    聯單、道路交通事故初步分析研判表、北都汽車股份有限公
    司估價單暨發票、系爭車輛車損照片，及系爭車輛行車執照
    等件影本為證，並經本院依職權向新北市政府警察局中和分
    局調閱本件肇事資料查明無訛，附卷可稽。被告雖以現無力
    清償等語置辯，惟按有無資力償還，乃係執行問題，不得據
    為不負履行義務之抗辯（最高法院19年上字第1733號判例意
    旨參照），是被告所辯，尚難憑採，堪認原告之主張為真實
    。
四、按因故意或過失，不法侵害他人之權利者，負損害賠償責任
    。汽車、機車或其他非依軌道行駛之動力車輛，在使用中加
    損害於他人者，駕駛人應賠償因此所生之損害。被保險人因
    保險人應負保險責任之損失發生，而對於第三人有損失賠償
    請求權者，保險人得於給付賠償金額後，代位行使被保險人
    對於第三人之請求權。但其所請求之數額，以不逾賠償金額
    為限。前項第三人為被保險人之家屬或受僱人時，保險人無
    代位請求權。但損失係由其故意所致者，不在此限。民法第
    184條第1項前段、第191條之2前段及保險法第53條分別定有
    明文。次按不法毀損他人之物者，被害人得請求賠償其物因
    毀損所減少之價額。民法第196條第1項亦有明文。本件被告
    就系爭車輛之損害有過失等情為真實，已如前述，則原告依
    上開侵權行為之規定，請求被告負損害賠償責任，洵屬正當
    。又依民法第196條請求賠償物被毀損所減少之價額，固得
    以修復費用為估定之標準，但以必要者為限（如修理材料以
    新品換舊品，應予折舊）。經查，依系爭車輛維修清單上所
    載之維修項目，核與該車所受損部位相符，堪認上開修復項
    目所須之費用共計48,055元（工資12,679元、烤漆10,233元
    、零件25,143元），均屬必要修復費用無誤，有上揭估價單
    及發票附卷可參。查系爭車輛係於111年1月出廠（推定為15
    日），有行車執照影本在卷可稽，迄111年4月12日受損時已
    使用2月又28日，依「營利事業所得稅結算申報查核準則」
    第95條第8項規定，固定資產提列折舊採用定率遞減法者，
    以一年為計算單位，其使用期間未滿一年者，按實際使用月
    數相當於全年之比例計算之，不滿一月者，以一月計，故以
    3個月計。又系爭車輛零件費用25,143元，係以新品換舊品
    ，揆諸前述，應予折舊。本院依行政院公布之固定資產耐用
    年數表及固定資產折舊率表，即系爭車輛之耐用年數為四年
    ，依定率遞減法每年折舊千分之四三八，是以上開零件扣除
    折舊後，原告得請求之修車零件費為22,390元（計算式如附
    表所示；元以下四捨五入）。此外，原告另支出修車之工資
    12,679元、烤漆10,233元，無折舊問題，是原告得向被告請
    求之修車費用，共計45,302元（計算式：22,390元+12,679
    元+10,233元=45,302元），即屬有據，應予准許。逾此部分
    之請求，尚乏依據，應予駁回。　
五、從而，原告依侵權行為及保險契約之法律關係，請求被告給
    付45,302元，及自起訴狀繕本送達翌日即111年9月20日起至
    清償日止，按年息百分之5計算之利息，為有理由，應予准
    許，逾此部分之請求，即屬無據，應予駁回。
六、本件原告勝訴部分係依小額訴訟程序所為被告敗訴之判決，
    依民事訴訟法第436條之20之規定，爰依職權宣告假執行。
七、本件係小額訴訟事件，應依民事訴訟法第436條之19第1項規
    定，確定本件訴訟費用為1,000元，由敗訴之被告負擔940元
    ，其餘由原告負擔。
八、據上論結：本件原告之訴為一部有理由，一部無理由，依民
    事訴訟法第436條之23、第436條第2項、第79條、第436條之
    19第1項、第436條之20，判決如主文。
中　　華　　民　　國　  111  　年　　12　　月　　7　　日
                  臺灣新北地方法院板橋簡易庭
                      法      官  呂安樂
以上正本係照原本作成。
如不服本判決，應於送達後20日內，向本院提出上訴狀，並表明
上訴理由（上訴理由應表明一、原判決所違背之法令及具體內容
。二、依訴訟資料可認為原判決有違背法令之具體事實。），如
於本判決宣示後送達前提起上訴者，應於判決送達後20日內補提
上訴理由書（須附繕本），如未於上訴後20日內補提合法上訴理
由書，法院得逕以裁定駁回上訴。
中　　華　　民　　國　  111　　年　　12　　月　　7　　日
                      書  記  官　 魏賜琪
附表：
折舊時間           金額
第1年折舊值        25,143×0.438×(3/12)=2,753
第1年折舊後價值    25,143-2,753=22,390